臺灣高雄地方法院刑事判決　　　　　　　　　　　　九十三年度訴字第三一八二號
　　公　訴　人　臺灣高雄地方法院檢察署檢察官
　　被　　　告　乙○○　男　三.
右列被告因違反毒品危害防制條例案件，經檢察官提起公訴（九十三年度毒偵字第五
五六九號）及移送併案審理（九十三年度毒偵字第七六六四號），本院合議庭裁定由
受命法官獨任進行簡式審判程序，判決如下：
    主      文
乙○○連續施用第一級毒品，處有期徒刑捌月，扣案之第一級毒品海洛因壹小包（淨
重零點零肆公克、空包裝重零點壹陸公克）沒收銷燬之。
    事      實
一、乙○○前於民國九十一年間因施用毒品案件，經本院以九十一年度毒聲字第三三
    ○五號裁定送勒戒處所觀察、勒戒後，認有繼續施用毒品之傾向，經本院以九十
    一年度毒聲字第三七○四號裁定令入戒治處所施以強制戒治，並以九十一年度毒
    聲字第七六六二號裁定停止戒治付保護管束，復經本院以九十一年度毒聲字第二
    五六五號裁定撤銷停止戒治令入戒治處所施以強制戒治，於九十三年二月十日強
    制戒治期滿，經臺灣高雄地方法院檢察署檢察官於九十三年二月十九日以九十三
    年度戒毒偵字第一○○號為不起訴處分確定。詎其不知悔改，明知海洛因業經公
    告為毒品危害防制條例第二條第二項所列管之第一級毒品，不得非法持有、施用
    ，復基於施用第一級毒品海洛因之概括犯意，於九十三年二月十日強制戒治執行
    完畢釋放後五年內，自九十三年九月十七日下午四時十分採尿前（不含公權力拘
    束時間）回溯二十四小時內某時起至同年十一月十六日上午十一時十分採尿前（
    不含公權力拘束時間）回溯二十四小時內某時止，在其位於高雄縣林園鄉田野某
    處，將海洛因摻入香菸內點燃吸食煙霧之方式，平均約每一、二日一次，連續施
    用第一級毒品海洛因多次。嗣經警方分別於九十三年九月十七日下午二時四十分
    ，在高雄縣林園鄉○○路○段與林園南路口查獲，並扣得第一級毒品海洛因一包
    （淨重零點零四公克、空包裝重零點一六公克）；另於九十三年十一月六日通知
    其至警局中採尿，且分別於九十三年九月十七日下午四時十分、同年十一月十六
    日上午十一時十分採尿送驗後，始知上情。
二、案經高雄市政府警察局小港分局、高雄縣警察局林園分局分別報請臺灣高雄地方
    法院檢察署檢察官偵查起訴及移送併案審理。
    理      由
一、本案被告乙○○所犯係死刑、無期徒刑、最輕本刑為三年以上有期徒刑以外之罪
    ，其於準備程序就前揭被訴事實為有罪之陳述，經受命法官告知簡式審判程序之
    旨，並聽取其與公訴人之意見後，本院認無不得或不宜改依簡式審判程序進行之
    處，爰依刑事訴訟法第二百七十三條之一第一項、第二百八十四條之一，裁定
    本件由受命法官獨任進行簡式審判程序，合先敘明。
二、訊據被告對其於右揭時、地連續施用第一級毒品海洛因之事實，於本院審理時（
    參見本院九十四年二月十七日審判筆錄）坦承不諱，並有扣案粉末一包，經送驗
    後係第一級毒品海洛因（淨重零點零四公克、包裝重零點一六公克），此有法務
    部調查局九十三年十二月十四日調科壹字第二二○○一八六九五號鑑定通知書一
    紙附卷可稽。另查：
  (一)被告係於九十三年九月十七日下午四時十分、同年十一月十六日上午十一時十分
    ，經警方分別採集其尿液送驗結果，均呈嗎啡陽性反應，此有高雄市立凱旋醫院
    九十三年十月十一日轉碼編號00000000濫用藥物尿液檢驗報告及查獲毒
    品案件嫌犯尿液對照表、臺灣檢驗科技股份有限公司九十三年十二月一日濫用藥
    物尿液檢驗報告及列管毒品人口尿液檢體採集送驗紀錄表各一紙附卷可稽，足見
    被告確有施用第一級毒品海洛因之事實無訛。
  (二)按海洛因施用入人體後水解還原成嗎啡，再循嗎啡之代謝方式排出體外，業據行
    政院衛生署藥物食品檢驗局七十三藥檢壹字第○三○二二一號函說明綦詳，且依
    醫學臨床實驗及根據英國藥學會出版ＩｓｏｌａｔｉｏｎａｎｄＩｎｄｅｎｔｉ
    ｆｉｃａｔｉｏｎｏｆＤｒｕｇｓ乙書第二九三頁載明：海洛因經注射入人體後
    ，在體內迅速水解成６ＭｏｎｏａｃｅｔｙＩｍｏｒｐｈｉｎｅ，再緩緩繼續水
    解成嗎啡，然後再循嗎啡之代謝方式排出，同書第四三一至四三二頁並載有：嗎
    啡經注射入人體後，約百分之五十以上於八小時內自尿中排出，至二十四小時排
    出約百分之九十，但四十八小時後仍有微量可檢出等語。是依上開說明，佐以被
    告前揭尿液檢驗報告及濫用藥物之成癮性，被告自白於前揭時間，有連續施用第
    一級毒品海洛因多次等語，核與前揭事證相符，應堪採信。
  (三)另犯毒品危害防制條例第十條施用第一級毒品之罪者，檢察官應先聲請法院裁定
    將被告令送勒戒處所觀察、勒戒，經觀察、勒戒後，認有繼續施用毒品傾向者，
    應由檢察官裁定聲請法院裁定令入戒治處所施以強制戒治，且經強制戒治執行完
    畢釋放後，五年內再犯第十條之罪，檢察官應依一般刑事訴訟程序予以起訴論罪
    科刑，此觀諸毒品危害防制條例第二十條第一項、第二項、第二十三條第二項前
    段規定自明。經查，被告前於九十一年間因施用毒品案件，經本院以九十一年度
    毒聲字第三三○五號裁定送勒戒處所觀察、勒戒後，認有繼續施用毒品之傾向，
    經本院以九十一年度毒聲字第三七○四號裁定令入戒治處所施以強制戒治，並以
    九十一年度毒聲字第七六六二號裁定停止戒治付保護管束，復經本院以九十一年
    度毒聲字第二五六五號裁定撤銷停止戒治令入戒治處所施以強制戒治，於九十三
    年二月十日強制戒治期滿，經臺灣高雄地方法院檢察署檢察官於九十三年二月十
    九日以九十三年度戒毒偵字第一○○號為不起訴處分確定等情之事實，此有臺灣
    高等法院被告全國前案紀錄表、本院被告院內索引卡紀錄表、臺灣高雄地方法院
    檢察署刑案資料查註紀錄表各一紙附卷可參。被告前既曾因施用毒品案件，經強
    制戒治後，復因施用毒品，其於前開強制戒治執行完畢釋放後五年內，再犯本案
    施用毒品罪，依毒品危害防制條例第二十三條第二項之規定，屬應依法論罪科刑
    之行為，依前開說明，本案被告上開所為，係於九十二年一月二十日強制戒治執
    行完畢釋放後五年內，再犯毒品危害防制條例第十條第一項施用第一級毒品罪，
    本案事證明確，被告上開犯行洵堪認定。
三、按海洛因為毒品危害防制條例第二條第二項第一款所明定之第一級毒品。核被告
    所為，係犯同條例第十條第一項之施用第一級毒品罪。被告持有第一級毒品進而
    施用，持有之低度行為為施用之高度行為所吸收，不另論持有毒品之罪。其先後
    多次施用第一級毒品海洛因，時間緊接，犯罪構成要件相同，顯係基於概括犯意
    為之，依刑法第五十六條之規定，論以一罪，並加重其刑。另併案部分（九十三
    年度毒偵字第七六六四號）雖未據起訴，然該部分與公訴人起訴之犯罪事實具有
    連續犯之裁判上一罪關係，應為起訴效力所及，本院自應併予審究。爰審酌被告
    前因施用毒品案件經強制戒治執行完畢釋放後，仍未能徹底戒絕毒品，復犯本案
    施用毒品罪，顯見其無戒毒悔改之意，惟念其施用毒品之次數、施用毒品乃自戕
    一己之身體健康，尚未對他人造成危害，且犯後已坦承犯行，態度良好等一切情
    狀，量處如主文所示之刑。
四、又毒品危害防制條例第十八條第一項前段之規定，乃刑法第三十八條第一項第一
    款之特別規定，此所稱查獲之毒品，係指有罪判決書於事實欄內，已經認定為被
    告有罪事實之毒品，即足當之，不以仍屬於被告所有者為限（最高法院九十二年
    年度臺非字第二九七號裁判要旨參照）。經查，扣案之粉末一包（淨重零點零四
    公克、包裝重零點一六公克），經送驗後係第一級毒品海洛因，已如前述，屬違
    禁物，不問是否屬與犯人所有與否，依毒品危害防制條例第十八條第一項前段規
    定，併予宣告沒收銷燬之。又鑑定耗損之毒品，既已滅失，即無庸併予宣告沒收
    銷燬，附此敘明。
據上論斷，應依刑事訴訟法第二百七十三條之一第一項、第二百九十九條第一項前段
，毒品危害防制條例第十條第一項、第十八條第一項前段，刑法第十一條、第五十六
條，判決如主文。
本案經檢察官甲○○到庭執行職務。
中　　　華　　　民　　　國　　九十四　　年　　　二　　　月　　二十五　　日
                                  臺灣高雄地方法院刑事庭
                                      　法　　　官  唐中興
右正本證明與原本無異。
如不服本判決，應於判決送達後十日內，向本院提出上訴狀。
                                        書  記  官  顏宗貝
中　　　華　　　民　　　國　　九十四　　年　　　二　　　月　　二十五　　日
附錄本案判決論罪科刑法條：
毒品危害防制條例第十條
施用第一級毒品者，處六月以上五年以下有期徒刑。
施用第二級毒品者，處三年以下有期徒刑。
